【裁判字號】    98,易,328
【裁判日期】    990413
【裁判案由】    竊盜
【裁判全文】
臺灣臺東地方法院刑事判決               98年度易字第328號
公  訴  人  臺灣臺東地方法院檢察署檢察官
被      告  乙○○
上列被告因竊盜案件，經檢察官提起公訴（98年度偵字第1904號
），被告於本院準備程序，就被訴事實為有罪陳述，本院裁定
改依簡式審判程序審理，判決如下：
    主  文
乙○○犯竊盜罪，累犯，處有期徒刑肆月，如易科罰金，以新臺
幣壹仟元折算壹日。未扣案機車鑰匙壹支沒收。
    犯罪事實
一、乙○○前因毒品危害防制條例案件，於民國（下同）94年12
    月24日，經臺灣臺南地方法院以94年簡字第2597號判處有期
    徒刑6月確定，復因毒品危害防制條例案件，於95年9月11日
    經本院，以95年易字第162號判處有期徒刑8月確定；上揭判
    決所處之刑合併執行，於96年6月15日縮短刑期假釋出獄付
    保護管束，於96年6月30日保護管束期滿未經撤銷假釋，其
    未執行之刑，以已執行論。猶不知悔改，乙○○復意圖為自
    己不法之所有，於98年9月9日晚上10時許，在臺東縣臺東市
    ○○路157號前騎樓，以其所有機車鑰匙，啟動甲○○所有
    停放於該騎樓處之車牌號碼為PVD-522號機車而竊取之，得
    逞後供己代步之用。嗣甲○○報案後，員警循線查獲上情。
二、案經臺東縣警察局臺東分局報告臺灣臺東地方法院檢察署檢
    察官偵查起訴。
    理    由
一、按除簡式審判程序、簡易程序及刑事訴訟法第376條第1款、
    第2款（第1款：最重本刑為三年以下有期徒刑、拘役或專科
    罰金之罪。第2款：刑法第320條、第321條之竊盜罪。）所
    列之罪之案件外，第一審應行合議審判，刑事訴訟法第284
    條之1條文定有明文。本件被告所犯係屬刑事訴訟法第376條
    第2款所列之竊盜罪，依法獨任進行審理程序，合先敘明。
二、按現行刑事訴訟法為保障被告之反對詰問權，排除具有虛偽
    危險性之傳聞證據，以求實體真實之發見，於該法第 159條
    第 1項明定被告以外之人於審判外之言詞或書面陳述，除法
    律有規定者外，不得作為證據。而刑事訴訟法第159條之1至
    159條之4有傳聞法則之例外規定，且被告以外之人於審判外
    之陳述，雖不符前四條之規定，而經當事人於審判程序同意
    作為證據，法院審酌該言詞陳述或書面陳述作成時之情況，
    認為適當者，亦得為證據；當事人、代理人或辯護人於法院
    調查證據時，知有第159條第1項不得為證據之情形，而未於
    言詞辯論終結前聲明異議者，視為有前項之同意，刑事訴訟
    法第159條之5定有明文。其立法意旨在於傳聞證據未經當事
    人之反對詰問予以核實，原則上先予排除。惟若當事人已放
    棄反對詰問權，於審判程序中表明同意該等傳聞證據可作為
    證據；或於言詞辯論終結前未聲明異議，基於尊重當事人對
    傳聞證據之處分權，及證據資料愈豐富，愈有助於真實發見
    之理念，且強化言詞辯論主義，使訴訟程序得以順暢進行，
    上開傳聞證據亦均具有證據能力。本件檢察官、被告並未就
    本院以下所引用被告以外之人於審判外之陳述有所爭執，且
    迄於言詞辯論終結前，均未主張有刑事訴訟法第159條第1項
    不得為證據之情形，是應認已同意作為證據，且經本院審酌
    後，認無不適當之情形，應認均有證據能力，合先敘明。
三、訊據被告乙○○對於上揭事實坦承不諱，核與被害人甲○○
    及證人胡雅芬等人於警詢指述及證述之情節相符，並有贓物
    認領保管單、臺東縣警察局車輛尋獲電腦輸入單、刑案現場
    照片附卷可稽。足認被告乙○○之自白，核與事實相符，堪
    予採信，事證至臻明確，被告乙○○竊盜犯行，應堪認定。
四、核被告乙○○所為，係犯刑法第320條第1項之普通竊盜罪。
    被告前因毒品危害防制條例案件，於94年12月24日，經臺灣
    臺南地方法院以94年簡字第2597號判處有期徒刑6月確定，
    復因毒品危害防制條例案件，於95年9月11日經本院，以95
    年易字第162號判處有期徒刑8月確定；上揭判決所處之刑合
    併執行，於96年6月15日縮短刑期假釋付保護管束，於96年6
    月30日保護管束期滿未經撤銷假釋，其未執行之刑，以已執
    行論等情，有臺灣高等法院被告前案紀錄表一份在卷可按，
    其於有期徒刑執行完畢後5年內，再故意犯本件有期徒刑以
    上之罪，為累犯，應依刑法第47條第1項規定加重其刑。爰
    審酌被告為圖不法財物，竟率爾竊取他人之機車，所為實不
    足取，惟念其犯後已坦承犯行，且被害人已取回機車，被害
    人所受損害非鉅，被告犯罪後態度尚稱良好等一切情狀，量
    處如主文所示之刑，併諭知易科罰金之折算標準，以資懲儆
    。末按，未扣案機車係被告所有，供被告犯本罪所用，並無
    證據證明已滅失，應依刑法第38條第1項第2款宣告沒收。
據上論斷，應依刑事訴訟法第299條第1項前段、第284條之1、刑
法第320條第1項、第47條第1項、第41條第1項前段、第38條第1
項第2款，刑法施行法第1條之1第1項、第2項前段，判決如主文
。
中    華    民    國    99    年    4     月    13    日
                       刑事第一庭  法  官  陳義忠
以上正本證明與原本無異。
如不服本判決應於收受送達後10日內向本院提出上訴書狀，並應
敘述具體理由；其未敘述上訴理由者，應於上訴期間屆滿後20日
內向本院補提理由書（均須按他造當事人之人數附繕本）。「切
勿逕送上級法院」。告訴人或被害人對於本判決如有不服，請書
具不服之理由狀，請求檢察官上訴者，其上訴期間之計算係以檢
察官收受判決正本之日期為準。
                                   書記官  王希文
中    華    民    國    99    年    4     月    13    日
附錄本案論罪科刑法條全文：
刑法第 320條第1項：
意圖為自己或第三人不法之所有，而竊取他人之動產者，為竊盜
罪，處5年以下有期徒刑、拘役或500元以下罰金。

司法院資訊處製作；財團法人民間司法改革基金會備份。
